臺灣高雄地方法院刑事判決　　　　　　100年度審訴字第834號
公　訴　人　臺灣高雄地方法院檢察署檢察官
被　　　告　劉宗原
上列被告因違反毒品危害防制條例案件，經檢察官提起公訴（
100 年度毒偵字第1240號），本院合議庭裁定由受命法官獨任行
簡式審判程序，判決如下：
    主  文
劉宗原施用第一級毒品，累犯，處有期徒刑玖月。又施用第二級
毒品，累犯，處有期徒刑伍月。又持有第一級毒品，累犯，處有
期徒刑肆月；扣案之第一級毒品海洛因貳包（驗餘淨重分別為零
點零壹玖公克、零點貳玖公克，含包裝袋貳只）均沒收銷燬。
應執行有期徒刑壹年肆月；扣案之第一級毒品海洛因貳包（驗餘
淨重分別為零點零壹玖公克、零點貳玖公克，含包裝袋貳只）
均沒收銷燬。
    事實及理由
一、犯罪事實：
    劉宗原前於民國95年間，因施用毒品案件，經本院以95年度
    毒聲字第720 號裁定送觀察、勒戒後，認有繼續施用毒品之
    傾向，復經本院以95年毒聲字第1466號裁定令入戒治處所施
    以強制戒治，於96年7 月4 日強制戒治執行完畢釋放出所，
    並經臺灣高雄地方法院檢察署檢察官以96年度戒毒偵字第
    275 號為不起訴處分確定。又因竊盜案件，經本院以95年度
    簡字第6104號判處有期徒刑4 月確定，嗣經本院裁定減刑為
    有期徒刑2 月確定，於96年9 月3 日執行完畢；另因施用毒
    品、詐欺等案件，分經本院以97年度訴字第257 號判處有期
    徒刑8 月、4 月，應執行有期徒刑11月，以97年度審簡字第
    4080號判處有期徒刑3 月確定，上開案件接續行，於98年8
    月10日縮刑期滿執行完畢。詎仍未戒除毒癮，明知海洛因、
    甲基安非他命為毒品危害防制條例所列之第一級、第二級毒
    品，不得非法持有、施用，復基於施用第一級毒品海洛因及
    第二級毒品甲基安非他命之犯意，於前開強制戒治執行完畢
    釋放後5 年內，於99年11月30日下午3 時16分採尿時回溯72
    小時內之某時（不包含在公權力拘束之時間內），在高雄市
    ○○區○○街123 號8 樓租屋處，以將海洛因摻水置於針筒
    內注射血管之方式，施用第一級毒品海洛因1 次。又於同日
    某時許，在上址租屋處，以將甲基安非他命置放在玻璃球內
    燒烤吸食煙霧之方式，施用第二級毒品甲基安非他命1 次。
    另於99年11月30日下午1 時30分許，在高雄縣鳳山市（現改
    制為高雄市鳳山區○○○路附近向綽號「阿醜」之成年男子
    以新臺幣3000元購得第一級毒品海洛因2 小包（驗前淨重分
    別為0.028 公克、0.251 公克，驗餘淨重分別為0.019 公克
    、0.239 公克，含包裝袋2 只）而持有之，嗣於同日下午2
    時26分許，在高雄市○○區○○路與中正路口，因形跡可疑
    為警盤查，並扣得上開第一級毒品海洛因2 小包，且經其同
    意採集尿液送請鑑定，因鑑驗結果呈可待因、嗎啡及甲基安
    非他命陽性反應，始悉上情。
二、程序部分：
  (一)本件被告劉宗原所犯均係死刑、無期徒刑、最輕本刑為3 年
    以上有期徒刑以外之罪，其於準備程序中就被訴事實為有罪
    之陳述，經法官告知簡式審判程序之旨，並聽取公訴人、被
    告之意見後，本院合議庭認為適宜而裁定由受命法官獨任進
    行簡式審判程序，先予敘明。
  (二)被告前經送觀察、勒戒、強制戒治執行完畢釋放後5 年內，
    再犯本件施用毒品案件，依毒品危害防制條例第23條第2 項
    規定，檢察官依法起訴，即無不合。
三、證據名稱：
  (一)高雄市立凱旋醫院100 年1 月27日濫用藥物尿液檢驗報告、
    高雄市政府苓雅分局偵辦毒品案件嫌疑人尿液採證尿液對照
    表各1 份。
  (二)高雄市政府警察局苓雅分局搜索扣押筆錄、扣押物品目錄表
    ；扣案之第一級毒品海洛因2 包（驗餘淨重分別為0.019 公
    克、0.239 公克，含包裝袋2 只）、高雄市立凱旋醫院100
    年3月13日濫用藥物成品檢驗鑑定書。
  (三)被告之自白。
四、論罪：
    海洛因、甲基安非他命分別為毒品危害防制條例第2 條第2
    項第1 款、第2 款規定之第一級、第二級毒品，依法不得施
    用、持有，是核被告劉宗原所為，係犯毒品危害防制條例第
    10條第1 項之施用第一級毒品罪、第10條第2 項之施用第二
    級毒品罪及第11條第1 項之持有第一級毒品罪。起訴書雖於
    所犯法條欄漏引毒品危害防制條例第11條第1 項之條文，惟
    犯罪事實欄業已載明被告持有第一級毒品2 包為警查扣之經
    過，是認被告持有第一級毒品之事實亦屬檢察官起訴範圍，
    本院自得予以審理，附此敘明。被告施用第一級毒品海洛因
    、第二級毒品甲基安非他命前分別持有海洛因、甲基安非他
    命之低度行為，應為施用之高度行為所吸收，均不另論罪。
    被告所犯上開3 罪，犯意各別，行為互殊，應予分論併罰。
    又被告有犯罪事實欄所載經判處有期徒刑並執行完畢之情形
    ，此有臺灣高等法院被告前案紀錄表在卷可佐，其於徒刑執
    行完畢後，5 年之內故意再犯本件有期徒刑以上之3 罪，為
    累犯，均應依法加重其刑。
五、科刑：
  (一)爰審酌施用毒品之行為不僅戕害自身身心健康，亦間接影響
    社會治安，被告前經觀察、勒戒及強制戒治後，仍未能戒斷
    毒癮，又因施用毒品而經本院以97年度訴字第257 號判刑確
    定，竟再次施用毒品，且於本案查獲時持有毒品欲再度施用
    ，顯見其對毒品之依賴情形非輕，實應使其暫與毒品之誘惑
    隔離，促其斷絕毒害，並考量被告犯後坦承犯行及持有第一
    級毒品之數量等一切情狀，分別量處如主文所示之刑，並定
    應執行刑，以資懲儆。
  (二)扣案之白色粉末2 包（驗餘淨重分別為0.019 公克、0.239
    公克，含包裝袋2 只），經送鑑定後，確均含第一級毒品海
    洛因成分無訛，此有上開高雄市立凱旋醫院濫用藥物成品檢
    驗鑑定書在卷可稽，而裝盛該第一級毒品海洛因之包裝袋2
    只，其中亦均含有無法析離之第一級毒品海洛因，應視同毒
    品，依毒品危害防制條例第18條第1 項前段規定一併諭知沒
    收銷燬之；至鑑驗耗用之毒品既已滅失，即無庸再予宣告沒
    收銷燬。
據上論斷，應依刑事訴訟法第273 條之1 第1 項、第284 條之1
、第299 條第1 項前段、第310 條之2 、第454 條，毒品危害防
制條例第10條第1 項、第2 項、第11條第1 項、第18條第1 項前
段，刑法第11條、第47條第1 項、第51條第5 款，判決如主文。
本案經檢察官李英霆到庭執行職務。
中    華    民    國   100    年    5     月    19    日
                  刑事第十庭    法  官  王靖茹
以上正本證明與原本無異。
如不服本判決應於收受判決後10日內向本院提出上訴書狀，並應
敘述具體理由。其未敘述上訴理由者，應於上訴期間屆滿後20日
內向本院補提理由書(均須按他造當事人之人數附繕本)「切勿逕
送上級法院」。
中    華    民    國   100    年    5     月    19    日
                                書記官  楊明月
附錄本案論罪科刑法條：
〈毒品危害防制條例第10條〉
施用第一級毒品者，處 6 月以上 5 年以下有期徒刑。
施用第二級毒品者，處 3 年以下有期徒刑。
〈毒品危害防制條例第11條第1項〉
持有第一級毒品者，處 3 年以下有期徒刑、拘役或新臺幣 5 萬
元以下罰金。